【裁判字號】    95,抗,235
【裁判日期】    951227
【裁判案由】    拍賣抵押物
【裁判全文】
臺灣板橋地方法院民事裁定               95年度抗字第235號
抗  告  人  乙○○
相  對  人  華南商業銀行股份有限公司
法定代理人  甲○○
上列抗告人因與相對人間拍賣抵押物事件，對於中華民國95年11
月10日本院95年度拍字第2742號所為裁定，提起抗告，本院裁定
如下：
    主  文
抗告駁回。
抗告程序費用由抗告人負擔。
    理  由
一、按扺押權人，於債權已屆清償期而未清償者，得聲請法院拍
    賣抵押物，就其賣得價金而受清償，民法第873 條第1 項定
    有定有明文。是抵押權人依此項規定聲請拍賣抵押物係屬非
    訟事件，法院所為准駁之裁定，無確定實體法上法律關係存
    否之性質，於債權及抵押權之存否無既判力，故袛須其抵押
    權已經依法登記，且債權已屆清償期而未受清償，法院即應
    為准許拍賣抵押物之裁定，至對於此項法律關係有爭執之人
    不得僅依抗告程序聲明其爭執，並據為廢棄拍賣抵押物裁定
    之理由【最高法院51年10月8 日民刑庭總會決議(三)參照】。
二、本件相對人主張對於抗告人有原裁定所載之債權，並以原裁
    定主文所示之不動產設定抵押權，且經依法登記，該債權又
    已屆清償期而未受清償，有相對人提出之他項權利證明書、
    土地及建物登記簿謄本、抵押權設定契約書、其他約定事項
    及借據各一件可證，原法院據以准許相對人拍賣抵押物之聲
    請，即無不當。抗告意旨略以：抗告人之父親董志郎提供土
    地予訴外人聯盛營造股份有限公司（以下簡稱聯盛公司）合
    建，聯盛公司之負責人謝柏楊於建物完成後，未經抗告人同
    意，擅自將前開不動產向相對人設定抵押權借貸1500萬元，
    嗣因聯盛公司經營不善將聯盛公司轉讓於魏德福，足見聯盛
    公司尚有資產，相對人自應先查封聯盛公司之牌照，以償還
    債務，卻聲請拍賣抗告人賴以維生之財產，自有未洽，況聯
    盛公司已轉讓於魏德福，抗告人自應免除物上擔保之連帶保
    證之責任等語。則查，依首開說明，抗告人應就爭執事項，
    另行起訴，以求解決，是其提起抗告，請求廢棄原裁定，不
    能謂有理由。
三、據上論結，本件抗告為無理由，依非訟事件法第46條、第21
    條第2 項，民事訴訟法第495 條之1 第1 項、第449 條第1
    項、78條，裁定如主文。
中    華    民    國    95    年    12    月    27    日
              民事第三庭審判長法    官  朱耀平
                              法    官  許月珍
                              法    官  徐玉玲
正本係照原本作成。如不服本裁定，僅得於收受本裁定正本送達
後10日內，以適用法規顯有錯誤為理由，向本院提出再抗告狀，
（須附繕本一份及繳納再抗告裁判費新台幣1,000 元），經本院
許可後紿可再抗告。
中    華    民    國    95    年    12    月    27    日
                              書 記 官  朱家惠


司法院資訊處製作；財團法人民間司法改革基金會備份。
